Minutes et répertoires du notaire Jacques LE NOIR, 7 juillet 1757 - 5 octobre 1762 (étude XIII)
Archives nationales
- Minutes de Jacques LE NOIR, 7 juillet 1757 - 1791; MC/ET/XIII/305 - MC/ET/XIII/1146/B
  - Minutes. 1761, avril - juin, avril - juin 1761; MC/ET/XIII/319
    - Quittance., 20 mai 1761; MC/ET/XIII/319
      Nom, qualité: (M.) Cheyla, Pierre.
      Profession: payeur des rentes (ancien), Paris
    - Succession, notoriété., 20 mai 1761; MC/ET/XIII/319
    - Acte de décès, dépôt., 20 mai 1761; MC/ET/XIII/319
    - Succession, renonciation à legs universel., 20 mai 1761; MC/ET/XIII/319
    - Succession, procuration générale., 20 mai 1761; MC/ET/XIII/319
      Profession: intéressé dans les affaires du roi, Paris
    - Rente viagère, quittance., 22 mai 1761; MC/ET/XIII/319
      Nom, qualité: (M.) Lhoste de Beaulieu, Marie Antoine Leonor.
      Relations: héritier de l'intervenant 2.
      Profession: gentilhomme servant du roi, Paris.
      Nom, qualité: (M.) Raynal, Guillaume.
      Profession: payeur des rentes, Paris
    - Rente sur la compagnie des Indes, cession de jouissance, emission 1746., 23 mai 1761; MC/ET/XIII/319
      Nom, qualité: (M.) Hebert de Chateldon, Andre.
      Profession: introducteur des ambassadeurs, Paris.
      Nom, qualité: (Mme ou Mlle) Brunet de Neuilly, Angelique Elisabeth.
      Relations: niece de l'intervenant 1
    - Société, transport d'intérêts, transport de charbon de terre, Saint-Etienne (Loire)., 23 mai 1761; MC/ET/XIII/319
      Nom, qualité: (M.) Geoffroy, Louis.
      Profession: sous-inspecteur des ponts et chaussées (ancien), Paris.
      Nom, qualité: (M.) Le Doulx de Glatigny, Jean Baptiste Leonor.
      Profession: valet de chambre de la reine, Paris
    - Inventaire après décès., 25 mai 1761; MC/ET/XIII/319
      Nom, qualité: (M.) Gromant, Thomas.
    - Succession, renonciation., 26 mai 1761; MC/ET/XIII/319
      Nom, qualité: (M.) Morand, Pierre.
      Profession: vigneron, Port-Mort (Eure)
    - Procuration rente publique, dépôt., 26 mai 1761; MC/ET/XIII/319
      Nom, qualité: (M.) Vallon, David Henri (bourgeois, Yverdon), Yverdon (suisse).
    - Procuration rente publique, dépôt., 26 mai 1761; MC/ET/XIII/319
      Nom, qualité: (Mme ou Mlle) Dalmas, Catherine.
      Profession: religieuse, Marseille (Bouches-du-Rhône).
      Nom, qualité: (Mme ou Mlle) Rouvier, Ursule.
      Nom, qualité: (Mme ou Mlle) Rouvier, Madeleine.
    - Procuration rente publique, dépôt., 26 mai 1761; MC/ET/XIII/319
      Nom, qualité: (M.) Smit, Gerrit.
      Nom, qualité: (Mme ou Mlle) Smit, Hendrica Maria.
      Profession: Amsterdam (hollande).
    - Procuration rente publique, dépôt., 27 mai 1761; MC/ET/XIII/319
      Nom, qualité: (M.) La Dreue de, Charles.
      Profession: laboureur, Briot (Oise).
    - Procuration rente publique, dépôt., 27 mai 1761; MC/ET/XIII/319
      Nom, qualité: (Mme ou Mlle) Terrier, Claire Marguerite.
    - Procuration rente publique, dépôt., 27 mai 1761; MC/ET/XIII/319
      Nom, qualité: (Mme ou Mlle) Rigail, Marie.
      Nom, qualité: (M.) Rigail, Jacob.
    - Procuration rente publique., 28 mai 1761; MC/ET/XIII/319
      Nom, qualité: (M.) Rouvier, Simon Frederic.
    - Substitution., 28 mai 1761; MC/ET/XIII/319
      Nom, qualité: (M.) Linguet, Jean Baptiste.
      Profession: huissier priseur au Châtelet, Paris.
      Nom, qualité: (personne morale) Goyer (enfants).
      Relations: enfants de l'intervenant 3.
      Nom, qualité: (Mme ou Mlle) Linguet, Marie Marguerite.
      Nom, qualité: (M.) Goyer.
    - Échange, terre, Sucy-en-Brie (Val-de-Marne)., 29 mai 1761; MC/ET/XIII/319
      Profession: menuisier, Sucy-en-Brie (Val-de-Marne)
    - Certificat, dépôt, vie., 29 mai 1761; MC/ET/XIII/319
      Nom, qualité: (M.) Sales, Alexandre.
    - Succession, renonciation., 30 mai 1761; MC/ET/XIII/319
      Nom, qualité: (Mme ou Mlle) Courdoumer, Catherine.
      État civil: décédée
    - Rente, quittance de rachat., 31 mai 1761; MC/ET/XIII/319
      Nom, qualité: (Mme ou Mlle) Ligue, Marie Marguerite.
      Nom, qualité: (M.) Suret, Antoine.
      Profession: jardinier, Paris.
      Nom, qualité: (M.) Delaunay, Pierre.
    - Procuration rente publique, dépôt., 1er juin 1761; MC/ET/XIII/319
      Nom, qualité: (M.) Lepin, Claude Francois.
      Profession: ingenieur des salines, Salins (Jura).
      Nom, qualité: (M.) Badoulier, Nithier Joseph.
      Profession: employe dans les fermes du roi, Paris
    - Procuration revenus, dépôt., 1er juin 1761; MC/ET/XIII/319
      Nom, qualité: (M.) Baudouin, Louis Pierre.
      Profession: employe de la regie des vivres, Minorque (espagne).
      Nom, qualité: (M.) Cambou, Ferdinand Charles (bourgeois, Paris), Paris
    - Mariage., 1er juin 1761; MC/ET/XIII/319
      Nom, qualité: (M.) Trouilliet, Medard.
      Profession: laboureur, Clichy (Hauts-de-Seine).
      Nom, qualité: (M.) Trouilliet, Charles.
      Nom, qualité: (Mme ou Mlle) Trouilliet, Marie Francoise.
      Profession: Clichy (Hauts-de-Seine).
      Nom, qualité: (M.) Trouilliet, Nicolas.
      Profession: blanchisseur, Clichy (Hauts-de-Seine)
    - Succession, consentement., 3 juin 1761; MC/ET/XIII/319
      Nom, qualité: (M.) Dufour, David.
    - Procuration rente publique, dépôt., 3 juin 1761; MC/ET/XIII/319
      Nom, qualité: (M.) Nicolau, Pierre (bourgeois, Lyon), Lyon.
    - Procuration rente publique, dépôt., 3 juin 1761; MC/ET/XIII/319
      Nom, qualité: (Mme ou Mlle) Gislain de, Marthe (comtesse, Deffant (le)), Deffant (le).
      Profession: Sens (Yonne).
      Nom, qualité: (M.) Du Deffant, Loup Achille (comte).
      Nom, qualité: (Mme ou Mlle) Gislain de Vertron de, Louise Dorothee.
    - Succession, quittance., 4 juin 1761; MC/ET/XIII/319
      Nom, qualité: (M.) Bruna, Louis.
      Profession: maitre d'hotel, Paris
    - Inventaire après décès., 4 juin 1761; MC/ET/XIII/319
    - Rente de l'Hôtel de ville, reconstitution, aides et gabelles emission 1758., 5 juin 1761; MC/ET/XIII/319
      Nom, qualité: (Mme ou Mlle) Lastre de, Marguerite.
      Nom, qualité: (M.) Guichard, Georges.
      Profession: officier du roi
    - Succession, délivrance de legs., 6 juin 1761; MC/ET/XIII/319
    - Succession, quittance., 6 juin 1761; MC/ET/XIII/319
      Nom, qualité: (M.) La Roque, Joseph.
      Profession: valet de chambre, Paris
    - Notoriété, etat civil., 7 juin 1761; MC/ET/XIII/319
      Nom, qualité: (M.) Tiercelet, Jean Baptiste.
      Profession: macon, Paris
    - Procuration rente publique, dépôt., 7 juin 1761; MC/ET/XIII/319
      Nom, qualité: (M.) Colombel, Paul Etienne.
      Profession: négociant, Aigle (l') (Orne).
      Nom, qualité: (M.) Colombel, Francois (bourgeois, Aigle (l')), Aigle (l') (Orne).
      Profession: echevin, Aigle (l') (Orne).
      Nom, qualité: (Mme ou Mlle) Colombel, Francoise.
      Profession: Aigle (l') (Orne).
      Nom, qualité: (M.) Hamel, Francois.
      Nom, qualité: (M.) Colombel de La Rousseliere, Pierre Jacques.
      Profession: marchand, Aigle (l') (Orne).
      Nom, qualité: (M.) Legrand de La Piltiere, Mathieu.
      Nom, qualité: (M.) Gueroult Du Henry de, Nicolas.
      Profession: Saint-Martin-d'Ecublei (Orne).
      Nom, qualité: (M.) Colombel, Nicolas Jacques.
      Intervenant 9, en deuxième partie:
      Nom, qualité: (M.) Souris, Antoine Felix (bourgeois, Paris), Paris
    - Mariage., 7 juin 1761; MC/ET/XIII/319
      Nom, qualité: (M.) Martel, Louis.
      Nom, qualité: (M.) Martel, Pierre.
      Profession: voiturier par terre, Paris.
      Nom, qualité: (Mme ou Mlle) Luriau, Marie Madeleine.
      Nom, qualité: (M.) Luriau, Blaise.
      Profession: charretier
    - Vente, maison, terre, Clermont-de-l'Oise (Oise)., 8 juin 1761; MC/ET/XIII/319
      Nom, qualité: (M.) Renaire, Jacques Philippe.
      Nom, qualité: (M.) Geffroy D' Alencourt, Henri Louis.
      Profession: avocat au Parlement, Clermont-de-l'Oise (Oise)
    - Procuration rente publique, dépôt., 8 juin 1761; MC/ET/XIII/319
      Nom, qualité: (M.) Dian, Antoine.
      Nom, qualité: (M.) Lagier, Andre.
    - Procuration rente publique, dépôt., 9 juin 1761; MC/ET/XIII/319
      Nom, qualité: (Mme ou Mlle) Latil, Marie.
      Profession: echevin (ancien premier), Marseille (Bouches-du-Rhône).
    - Adrien de Brigny, chevalier, officier aux gardes de l'impératrice dans le régiment Ismaïlovski de Saint-Petersbourg. Procuration de Dominique Pineau., 10 juin 1761; MC/ET/XIII/319
      Étrangers en France, Français à l'étranger et aux colonies, XVIe-XIXe siècle (env. 1.000 actes), par le personnel du Minutier,1950-2000 (fichier papier entièrement dématérialisé; voir contexte dans le Plan d’orientation général - Notaires de Paris, guides thématiques du Minutier).
      Date de création de la notice: 2002
      procuration; Saint-Pétersbourg (Russie); Brigny, Adrien de; Pineau, Dominique
    - PINEAU Dominique sculpteur et professeur de l'Académie de Saint-Luc rue N D de Nazareth § procureur d'Adrien de Brigny officier aux gardes de l'impératrice de Russie, 10 juin 1761; MC/ET/XIII/319
    - Procuration rente publique, dépôt., 10 juin 1761; MC/ET/XIII/319
      Nom, qualité: (Mme ou Mlle) Mouilhe, Catherine.
      Profession: Beziers (Hérault).
      Nom, qualité: (Mme ou Mlle) Besombes de, Catherine.
      Nom, qualité: (Mme ou Mlle) Mantenon de, Catherine.
      Nom, qualité: (M.) Causse, Etienne Martin.
      Profession: chanoine, Beziers (Hérault).
      Nom, qualité: (M.) Bellet, Etienne.
      Profession: prêtre, Beziers (Hérault).
      Nom, qualité: (M.) Cazaledes, Guillaume.
      Profession: secrétaire du clerge, Beziers (Hérault).
      Nom, qualité: (Mme ou Mlle) Barres de, Gabrielle.
      Relations: veuve de l'intervenant 8.
      Intervenant 8, indirect:
      Nom, qualité: (M.) Paschal de Barres, Francois.
      Profession: officier de dragons (ancien).
      Nom, qualité: (M.) Anglade, Jean.
      Profession: receveur des decimes du clerge, Beziers (Hérault).
      Nom, qualité: (M.) Manse Lavidalle de, Jean Etienne.
      Nom, qualité: (M.) Barbier de, Jacques Robert.
      Nom, qualité: (M.) Combes, Jean (bourgeois).
      Nom, qualité: (M.) Valade, Jean Francois (bourgeois).
      Nom, qualité: (M.) Forez de, Jean Maurice.
      Intervenant 15, en première partie:
      Nom, qualité: (M.) Bouillon, Jean.
      Profession: prêtre beneficier, Agde (Hérault).
      Intervenant 16, en première partie:
      Nom, qualité: (Mme ou Mlle) Pascal, Jeanne Claire.
      Intervenant 17, en première partie:
      Nom, qualité: (Mme ou Mlle) Granier, Marie Anne.
      Intervenant 18, en première partie:
      Nom, qualité: (Mme ou Mlle) Cavallier, Marie Rose.
      Intervenant 19, en première partie:
      Nom, qualité: (Mme ou Mlle) Drulhes, Marie.
      Intervenant 20, en première partie:
      Nom, qualité: (M.) Vedel, Pierre.
      Profession: prêtre prebende, Beziers (Hérault).
      Intervenant 21, en première partie:
      Nom, qualité: (M.) Besombes, Toussaint.
      Intervenant 22, en première partie:
      Nom, qualité: (M.) Besombes, Thomas.
      Intervenant 23, en première partie:
      Nom, qualité: (M.) Combes, Antoine.
      Profession: pere de l'oratoire, Soissons (Aisne).
      Intervenant 24, en deuxième partie:
    - Procuration acte, dépôt., 10 juin 1761; MC/ET/XIII/319
      Nom, qualité: (M.) Chevalier de Brigny, Adrien.
      Profession: officier aux gardes de l'imperatrice de russie, Saint-Petersbourg (russie).
      Nom, qualité: (M.) Pineau, Dominique.
      Profession: sculpteur, professeur de l'academie de Saint-luc, Paris
    - Certificat, dépôt, vie., 11 juin 1761; MC/ET/XIII/319
      Nom, qualité: (Mme ou Mlle) Emetiere de Mouseron D', Rose Marie Augustine Josephe.
      Nom, qualité: (Mme ou Mlle) Emetiere de Mouseron D', Marie Victoire Felicite Josephe.
    - Procuration rente publique, dépôt., 11 juin 1761; MC/ET/XIII/319
      Nom, qualité: (Mme ou Mlle) Carayon, Marie Anne.
      Profession: Rochelle (la) (Charente-Maritime).
    - Inventaire après décès., 12 juin 1761; MC/ET/XIII/319
      Nom, qualité: (Mme ou Mlle) Stoquemarine, Marie Catherine.
    - Procuration rente publique, dépôt., 12 juin 1761; MC/ET/XIII/319
      Nom, qualité: (M.) Faesch, Emmanuel.
      Profession: lieutenant colonel suisse, Bale (suisse).
    - Mariage., 13 juin 1761; MC/ET/XIII/319
      Nom, qualité: (M.) Parmentier, Jean Baptiste.
      Profession: boulanger (garcon), Paris.
      Profession: serrurier, Longlaville (Meurthe-et-Moselle).
      Nom, qualité: (Mme ou Mlle) Didion, Catherine.
      Profession: cuisiniere, Paris.
      Nom, qualité: (M.) Didion, Jean Nicolas.
      Profession: marechal, Hussigny-Godbrange (Meurthe-et-Moselle)
    - Succession, renonciation à communauté., 13 juin 1761; MC/ET/XIII/319
      Nom, qualité: (M.) Joly, Augustin Bernard (bourgeois, Paris), Paris.
    - Succession, renonciation., 15 juin 1761; MC/ET/XIII/319
      Nom, qualité: (M.) Poirier, Claude.
      Profession: marchand de ble, Mary-sur-Marne (Seine-et-Marne)
    - Succession, transport de droits., 15 juin 1761; MC/ET/XIII/319
    - Obligation., 16 juin 1761; MC/ET/XIII/319
      Nom, qualité: (M.) Lascaris, Jean Paul (marquis).
      Nom, qualité: (M.) Cartier, Bernard (bourgeois, Paris), Paris.
    - Procuration rente publique., 18 juin 1761; MC/ET/XIII/319
      Nom, qualité: (M.) Musquinet, Nicolas Marin.
      Profession: elu, Pontoise (Val-d'Oise).
    - Bail, transport, terre, Clichy (Hauts-de-Seine)., 18 juin 1761; MC/ET/XIII/319
      Nom, qualité: (M.) Roger, Guillaume.
      Profession: laboureur, Mousseaux (Yvelines).
      Nom, qualité: (M.) Ladra, Etienne.
      Profession: boulanger, Paris
      bail; transport de droits
    - Procuration rente publique, dépôt., 19 juin 1761; MC/ET/XIII/319
      Nom, qualité: (M.) Ternoz de Molamboz, Charles Joseph.
      Profession: capitaine de la marine, Salins (Jura).
      Nom, qualité: (Mme ou Mlle) Bamenel de Myon, Marguerite.
      Profession: Salins (Jura).
      Profession: directeur des fermes du roi, Paris
    - Rétrocession, créance., 19 juin 1761; MC/ET/XIII/319
      Nom, qualité: (M.) Gillet Habert, Pierre.
      Profession: macon (maître), entrepreneur de batiments, Paris.
      Nom, qualité: (M.) Etable de La Briere, Alexandre Louis.
    - Procuration rente publique, dépôt., 20 juin 1761; MC/ET/XIII/319
      Nom, qualité: (M.) Benique, Gaspard Felix.
    - Procuration en blanc., 20 juin 1761; MC/ET/XIII/319
      Nom, qualité: (M.) Gatelois, Francois (bourgeois, Paris), Paris
    - Procuration revenus., 20 juin 1761; MC/ET/XIII/319
      Nom, qualité: (M.) Gatelois, Francois (bourgeois, Paris), Paris.
      Nom, qualité: (M.) Raisin, Mathieu.
      Profession: cartier (maître), Paris
    - Testament., 21 juin 1761; MC/ET/XIII/319
      Nom, qualité: (Mme ou Mlle) Lorey, Jeanne.
      Profession: cuisiniere, Paris
    - Rente de l'Hôtel de ville, transport, aides et gabelles emission 1758., 21 juin 1761; MC/ET/XIII/319
      Nom, qualité: (M.) Mercier, Louis.
      Profession: conseiller du roi en l'hotel de ville, Paris.
      Nom, qualité: (M.) Chevalier, Thibault (bourgeois, Paris), Paris.
      Profession: marchand, Paris
    - Mainlevée., 22 juin 1761; MC/ET/XIII/319
      Nom, qualité: (M.) Bonnefoy, Pierre Antoine.
      Profession: officier garde-meuble de la reine, Versailles (Yvelines).
      Nom, qualité: (Mme ou Mlle) Bigot, Marguerite Madeleine.
      Relations: fille de l'intervenant 3, héritier de l'intervenant 3.
    - Testament., 23 juin 1761; MC/ET/XIII/319
      Nom, qualité: (M.) Lasalle de, Etienne.
    - Traité d'office, expert entrepreneur en batiments., 23 juin 1761; MC/ET/XIII/319
      Nom, qualité: (M.) Bourgeois, Louis Denis.
      Profession: expert entrepreneur en batiments, Paris.
      Nom, qualité: (M.) Bourgeois, Louis Silvain.
      Profession: macon (maître), Paris.
    - Mariage., 25 juin 1761; MC/ET/XIII/319
      Nom, qualité: (M.) Picard, Louis.
      Profession: menuisier (cpn), Paris.
      Nom, qualité: (M.) Picard, Jean.
      Profession: manouvrier, Conflans-sur-Seine (Marne).
      Nom, qualité: (Mme ou Mlle) Regnie, Marie Madeleine Angelique.
      Nom, qualité: (M.) Regnie, Charles.
      Profession: sculpteur (maître), Paris
    - Vente, fonds de menuisier, Paris (Paris) rue Basse du Rempart., 27 juin 1761; MC/ET/XIII/319
      Nom, qualité: (M.) Gallopet, Rene.
      Profession: menuisier (maître), Paris.
      Nom, qualité: (M.) Cherpitel, Nicolas.
      Profession: menuisier (maître), Paris
    - Bail, boutique, Paris (Paris) rue Basse du Rempart., 27 juin 1761; MC/ET/XIII/319
      Nom, qualité: (M.) Verberckt, Jacques.
      Profession: sculpteur du roi, Paris.
    - Procuration rente publique, dépôt., 27 juin 1761; MC/ET/XIII/319
      Nom, qualité: (Mme ou Mlle) Ferriol, Claire.
      Profession: Digne (Alpes-de-Haute-Provence).
    - Succession, dépôt de pièces., 27 juin 1761; MC/ET/XIII/319
      Nom, qualité: (M.) Tronchin, Cornelis Christian Alexander.
      Profession: capitaine de vaisseau, Amsterdam (hollande)
    - Procuration rente publique, dépôt., 27 juin 1761; MC/ET/XIII/319
      Nom, qualité: (M.) Dutillieu, Jacques.
    - Transport., 27 juin 1761; MC/ET/XIII/319
      Nom, qualité: (M.) Baptiste, Jean.
      Profession: fermier agriculteur, Versailles (Yvelines), Ferme de la Menagerie.
      Nom, qualité: (M.) Michaux, Andre.
      Profession: fermier agriculteur, Versailles (Yvelines), Ferme de Satory
    - Compte., 27 juin 1761; MC/ET/XIII/319
      Nom, qualité: (Mme ou Mlle) Gosse, Marie.
      Relations: veuve de l'intervenant 2, belle-mère de l'intervenant 3.
      Nom, qualité: (M.) Michaux, Toussaint.
      Profession: laboureur, Pontoise (Val-d'Oise), Gerocourt.
      Profession: fermier agriculteur, Versailles (Yvelines), Ferme de la Menagerie
    - Mariage., 27 juin 1761; MC/ET/XIII/319
      Nom, qualité: (M.) Bourbon, Jean.
      Nom, qualité: (Mme ou Mlle) Henry, Marie Francoise.
      Nom, qualité: (M.) Henry, Antoine.
      Profession: garde-chasse, Mouy (Oise)
    - Succession, notoriété., 28 juin 1761; MC/ET/XIII/319
      Nom, qualité: (Mme ou Mlle) Largilliere, Catherine Elisabeth.
      Nom, qualité: (M.) Gressier, Jean (bourgeois, Paris), Paris.
    - Succession, quittance., 29 juin 1761; MC/ET/XIII/319
      Nom, qualité: (M.) Gressier, Jean Baptiste.
    - Union de créanciers, délégation., 29 juin 1761; MC/ET/XIII/319
      Nom, qualité: (M.) Breant, Pierre Etienne (bourgeois, Paris), Paris.
      Profession: epicier (ancien marchand), Paris
    - Succession, partage., 29 juin 1761; MC/ET/XIII/319
    - Mariage., 30 juin 1761; MC/ET/XIII/319
      Nom, qualité: (M.) Le Pas, Nicolas.
      Nom, qualité: (Mme ou Mlle) Brechet, Marie Catherine.
      Nom, qualité: (M.) Coudray, Joseph.
    - Tontine, transport, emission 1759., 30 juin 1761; MC/ET/XIII/319
      Nom, qualité: (M.) Fournier, Guillaume.
      Profession: tapissier (marchand), Paris
  - Minutes. 1761, juillet - septembre, juillet - septembre 1761; MC/ET/XIII/320
    - Rente, quittance de rachat., 1er juillet 1761; MC/ET/XIII/320
      Nom, qualité: (personne morale) Nepveu (enfants).
      Nom, qualité: (M.) Nepveu, Guillaume.
      Profession: mesureur de grains (officier).
      Nom, qualité: (M.) Desseny, Jean Baptiste (bourgeois, Paris), Paris.
      Nom, qualité: (M.) Heancre, Jean Charles.
      Profession: inspecteur de police, Paris
    - Rente, constitution., 1er juillet 1761; MC/ET/XIII/320
      Nom, qualité: (M.) Picot de La Meintaye, Benjamin.
      Profession: colonel de cavalerie (ancien), Saumur (Maine-et-Loire).
      Nom, qualité: (M.) Gaultier de La Pommeraye, Sebastien.
      Profession: procureur au Parlement, Paris
    - Rente, constitution., 1er juillet 1761; MC/ET/XIII/320
      Profession: inspecteur de police, Paris.
      Nom, qualité: (M.) Hayet, Jacob (bourgeois, Paris), Paris
    - Procuration rente publique, dépôt., 1er juillet 1761; MC/ET/XIII/320
      Nom, qualité: (M.) Voor Helm, Joris.
    - Quittance., 1er juillet 1761; MC/ET/XIII/320
      Nom, qualité: (M.) Lapille, Simon Adrien (bourgeois, Paris), Paris.
      Relations: adjudicataire du bail de succession de l'intervenant 3.
      Nom, qualité: (M.) Dedelay, Jacques.
    - Désistement, plainte., 3 juillet 1761; MC/ET/XIII/320
      Nom, qualité: (Mme ou Mlle) Bourgeois, Marie Marguerite.
      Nom, qualité: (M.) Raffin, Gilles.
      Profession: porteur de chaise, Paris
    - Rente, constitution., 3 juillet 1761; MC/ET/XIII/320
      Nom, qualité: (M.) Sibire, Jacques.
      Profession: principal clerc de notaire, Paris.
      Nom, qualité: (M.) Deloynes, Jacques.
    - Traité d'office, huissier priseur au chatelet., 3 juillet 1761; MC/ET/XIII/320
      Nom, qualité: (M.) Sibire, Pierre Jacques.
      Profession: principal clerc de notaire, Paris
    - Procuration rente publique., 4 juillet 1761; MC/ET/XIII/320
      Nom, qualité: (M.) Delahaye, Nicolas.
      Profession: marchand de vin du roi, Paris.
      Nom, qualité: (M.) Delahaye, Antoine Melchior (bourgeois, Paris), Paris.
    - Don mutuel., 4 juillet 1761; MC/ET/XIII/320
      Nom, qualité: (M.) Barbier, Louis.
      Profession: tabletier (marchand), Paris.
      Nom, qualité: (Mme ou Mlle) Chartret, Marie Antoinette.
    - Procuration générale., 4 juillet 1761; MC/ET/XIII/320
      Nom, qualité: (M.) Labatie de, Francois.
      Nom, qualité: (Mme ou Mlle) Saint-Leger de, Jeanne Marguerite.
    - Mariage., 5 juillet 1761; MC/ET/XIII/320
      Nom, qualité: (M.) Brebant, Nicolas.
      Profession: miroitier (me-md), Paris.
      Profession: Saint-Leu-la-Foret (Val-d'Oise).
      Nom, qualité: (Mme ou Mlle) Barbier, Marie Anne Elisabeth.
      Profession: tabletier (me-md), Paris
    - Procuration rente publique, dépôt., 6 juillet 1761; MC/ET/XIII/320
      Nom, qualité: (M.) Couderc, Jean.
    - Bail, boutique, appartement, Paris (Paris) rue-Neuve-des-Petits-Champs., 6 juillet 1761; MC/ET/XIII/320
      Nom, qualité: (M.) Lottin, Isidore.
      Nom, qualité: (M.) Queney, Pierre.
      Profession: vitrier (maître), Paris
    - Procuration rente publique, dépôt., 7 juillet 1761; MC/ET/XIII/320
      Nom, qualité: (Mme ou Mlle) Barat, Marie.
      Profession: Bray-sur-Seine (Seine-et-Marne).
      Nom, qualité: (M.) Jarry, Guillaume Savinien.
      Profession: avocat au Parlement.
    - Procuration rente publique, dépôt., 7 juillet 1761; MC/ET/XIII/320
      Nom, qualité: (M.) Perret, Vincent.
      Profession: marchand, Lyon (Rhône).
      Nom, qualité: (Mme ou Mlle) Raffet, Marie Antoinette.
      Profession: Bois-d'Oingt (le) (Rhône).
    - Vente, maison, Lagny-sur-Marne (Seine-et-Marne)., 7 juillet 1761; MC/ET/XIII/320
      Nom, qualité: (M.) Fery, Jean Baptiste.
      Profession: greffier aux requetes du Parlement, Paris.
    - Obligation, execution d'une statue de venus., 8 juillet 1761; MC/ET/XIII/320
      Nom, qualité: (M.) Tassaert, Jean Pierre.
      Profession: sculpteur, Paris.
      Nom, qualité: (M.) Harenc de Presles, Michel Francois.
      Profession: conseiller à la chancellerie du Parlement, Dijon
    - Tontine, transport, emission 1759., 9 juillet 1761; MC/ET/XIII/320
      Nom, qualité: (M.) Dedelay de La Garde, Nicolas.
      Nom, qualité: (Mme ou Mlle) Roussel, Elisabeth.
      Nom, qualité: (M.) Dedelay de La Garde, Pierre.
      Profession: fermier general
    - Procuration rente publique., 9 juillet 1761; MC/ET/XIII/320
      Nom, qualité: (M.) Dulcem de Boisse, Ambroise Joseph Francois (marquis, Boisse), Boisse.
      Profession: marechal de camp, Paris.
    - Procuration acte., 10 juillet 1761; MC/ET/XIII/320
      Relations: exécuteur testamentaire de l'intervenant 2.
      Nom, qualité: (M.) Richebourg de, Francois Alexandre.
    - Rente sur les états de Languedoc, transport, emission 1746., 10 juillet 1761; MC/ET/XIII/320
      Nom, qualité: (M.) Louet de Calvisson, Anne Joseph (marquis, Calvisson), Calvisson.